ru: Тип приманки: На основе продуктов питания; Свет; Феромоны; Запах; Без запаха; Другое
pl: Typ wabika: Na bazie żywności; Światło; Feromon; Zapach; Bezzapachowy; Pozostałe
fi: Houkutustyyppi: Ruoalla houkutteleva; Valo; Feromoni; Tuoksu; Tuoksuton; Muu
zh-CN: 引诱剂类型: 食物诱饵; 光源; 信息素; 香味; 无香; 其他
hu: Csalogatószer típusa: Élelmiszer-alapú; Könnyű; Feromon; Illatos; Illatmentes; Egyéb
tr: Cezbedici türü: Gıda bazlı; Işık; Feromon; Koku; Kokusuz; Diğer
sl-SI: Vrsta vabe: Na osnovi hrane; Lahke; Feromon; Scent; Brez vonja; Druga
vi: Loại chất dẫn dụ: Làm từ thực phẩm; Nhẹ; Pheromone; Mùi; Không mùi; Khác
sk-SK: Typ atraktantu: Inšpirovaný jedlom; Svietidlo; Feromón; Parfumovaný; Neparfumovaný; Iné
it: Tipo di attrattivo: A base di alimenti; Leggero; Feromone; Profumo; Inodore; Altro
hr-HR: Vrsta privlačne tvari: Na bazi hrane; Lagani; Feromoni; Miris; Bez mirisa; Ostalo
el: Τύπος ελκυστικού: Βασισμένο σε τρόφιμα; Φως; Φερομόνη; Άρωμα; Μη αρωματισμένο; Άλλο
cs: Typ atraktantu: Potravinový; Světelné; Feromonové; Pachové; Neparfemované; Jiné
lt-LT: Viliojimo priemonės tipas: Maisto pagrindu; Šviesa; Feromonas; Aromatas; Bekvapis; Kita
ja: 誘引物質の種類: 食品ベース; 光; フェロモン; 香り; 無香; その他
sv: Typ av lockmedel: Livsmedelsbaserad; Lätt; Feromon; Doft; Oparfymerad; Övrigt
nb: Lokkemiddel-type: Matbasert; Lett; Feromon; Duft; Uparfymert; Annet
pt-PT: Tipo de atrator: À base de alimentos; Ligeiro; Feromona; Aroma; Sem perfume; Outro
pt-BR: Tipo de odor atrativo: À base de alimentos; Leve; Feromônio; Aroma; Sem cheiro; Outro
ro-RO: Tipul de atractant: Pe bază de hrană; Ușor; Cu feromoni; Parfumat; Fără parfum; Altele
es: Tipo de atrayente: A base de alimentos; Ligero; Feromona; Aroma; Sin perfume; Otros
de: Lockmitteltyp: Lebensmittelbasiert; Leicht; Pheromon; Duft; Ohne Duftstoffe; Sonstiges
nl: Type lokstof: Voedselgebaseerd; Licht; Feromoon; Geur; Ongeparfumeerd; Overig
bg-BG: Тип примамка: На хранителна основа; Леко; Феромон; Аромат; Неароматизирано; Друго
ko: 유인제 유형: 식품 기반; 부드러움; 페로몬; 향; 무향; 기타
fr: Type d’appât: À base d’aliments; Léger; Phéromone; Parfum; Non parfumé; Autre
en: Attractant type: Food-based; Light; Pheromone; Scent; Unscented; Other
zh-TW: 引誘劑類型: 食物型; 捕蟲燈; 費洛蒙; 香味; 無味; 其他
da: Tiltrækningsmiddel: Fødebaseret; Lys; Feromon; Duft; Uparfumeret; Andet
th: ประเภทสารล่อ: แบบเหยื่ออาหาร; แบบมีไฟ; ฟีโรโมน; กลิ่นหอม; ไม่มีกลิ่น; อื่นๆ